【裁判字號】    98,訴,359
【裁判日期】    980511
【裁判案由】    搶奪等
【裁判全文】
臺灣桃園地方法院刑事判決               98年度訴字第359號
公  訴  人  臺灣桃園地方法院檢察署檢察官 
被      告  賀志勇
            林俊雄
上列被告因搶奪等案件，經檢察官提起公訴（98年度偵字第5505
號），被告二人於準備程序中就被訴事實為有罪之陳述，經本院
合議庭裁定由受命法官獨任行簡式審判程序，判決如下： 
    主  文
己○○共同竊盜，累犯，處有期徒刑肆月，扣案之鑰匙壹支，沒
收。又共同意圖為自己不法之所有，而搶奪他人之動產，累犯，
處有期徒刑捌月。應執行有期徒刑壹年，扣案之鑰匙壹支，沒收
。
甲○○共同竊盜，處有期徒刑參月，扣案之鑰匙壹支，沒收。又
共同意圖為自己不法之所有，而搶奪他人之動產，處有期徒刑柒
月。應執行有期徒刑玖月，扣案之鑰匙壹支，沒收。
    事  實
一、己○○前因違反麻醉藥品管理條例案件，經臺灣高等法院以
    八十四年度上易字第七九九號判處有期徒刑七月，緩刑三年
    確定，惟緩刑宣告嗣因案經裁定撤銷；又因違反藥事法及竊
    盜案件，經臺灣高等法院以八十四年度上訴字第六六七五號
    判處有期徒刑一年及六月確定；再因違反麻醉藥品管理條例
    案件，經臺灣高等法院以八十四年度上訴字第三九○六號判
    處有期徒刑五年二月確定，經臺灣高等法院以八十五年度聲
    字第九五○號裁定應執行有期徒刑七年。另又因違反肅清煙
    毒條例及竊盜案件，經本院以八十五年度訴字第二一四號判
    決判處有期徒刑三年三月及一年二月，應執行有期徒刑四年
    二月確定；復因違反麻醉藥品管理條例案件，經本院以八十
    四年度訴字第一六二二號判處有期徒刑四月確定，再經本院
    以八十六年聲字第六七號裁定應執行刑為有期徒刑四年七月
    ，並與前揭定應執行刑之有期徒刑七年接續執行，經假釋後
    於民國九十六年一月二十七日因假釋期滿未經撤銷假釋而以
    執行完畢論；甲○○因違反兒童及少年性交易防制條例案件
    ，經臺灣高等法院以九十一年度少連上更二字第二六號判決
    判處有期徒刑五年併科罰金三萬元確定，於九十六年三月二
    十八日假釋付保護管束，並於九十八年三月十六日經法務部
    撤銷假釋，其上開違反兒童及少年性交易防制條例等案件，
    刑期未執行完畢（不構成累犯）。詎仍不知警惕，己○○與
    甲○○竟共同基於意圖為自己不法之所有，並竊盜之犯意聯
    絡，於九十八年三月八日中午十二時三十分許，在臺北縣板
    橋市○○路○巷○弄○○○○號前，己○○與甲○○為供渠
    等代步用，見辛○○所有車牌號碼000-○○○號之重型機車
    停放在該處，乃由己○○徒手以自備之鑰匙打開上開重型機
    車電門而竊得該機車，並由己○○騎乘該機車搭載甲○○，
    迄於同日下午二時二十五分許，己○○騎乘該機車搭載甲○○前往桃園縣桃園市內，因二人缺錢花用，在桃園縣桃園市
    中正一街與正康一街口時，見前方戊○○手持背包行走於上
    開街口，認有機可乘，竟另行起意，共同基於意圖為自己不
    法之所有，並搶奪之犯意聯絡，由己○○騎乘機車自後靠近
    戊○○，甲○○則於靠近戊○○身後時自其左後方趁其不備
    之際，徒手搶奪戊○○左肩上之手提包（內有現金新臺幣（
    下同）一千零五十元、隨身硬碟一只、皮夾、身分證件、駕
    照、健保卡、機車行照、紅色圍巾一條、眼鏡一副及摩托羅
    拉行動電話一支），戊○○因而倒地受有右肘、前臂擦傷、
    頭皮挫傷等傷害（傷害部分未經告訴），甲○○得手後，己○○旋即騎乘上開機車搭載甲○○沿力行路往永安路逃逸，
    戊○○乃大喊搶劫，適有桃園縣警察局桃園分局武陵派出所
    員警在桃園市永安路與力行路口執行巡邏勤務，聽聞戊○○
    大喊搶劫隨後追捕己○○及甲○○，而己○○為逃避追捕疾
    駛上開機車至力行路與永安路口時，適有秦佳宏、呂欣樺正
    由永安路往大興西路方向騎乘腳踏車，己○○騎乘上開機車
    不慎先後撞擊秦佳宏、呂欣華所騎乘之腳踏車，致呂欣樺受
    有右腳膝蓋挫傷之傷害（傷害部分未經告訴），己○○所騎
    乘之上開機車亦倒地，甲○○及己○○見狀立即分別逃跑，
    惟其二人仍經警當場逮捕，並扣得己○○所有供本件竊盜犯
    行所用之鑰匙一支，始知上情。
二、案經桃園縣政府警察局桃園分局報請臺灣桃園地方法院檢察
    官偵查起訴，己○○及甲○○於準備程序中為有罪之陳述，
    經本院合議庭裁定由受命法官獨任行簡式審判程序。
    理  由 
一、本件被告己○○及甲○○所犯之普通竊盜及普通搶奪罪，均
    係死刑、無期徒刑、最輕本刑為三年以上有期徒刑以外之罪
    ，而被告二人於準備程序中就被訴事實為有罪之陳述，經法
    官告知簡式審判程序之旨，並聽取公訴人、被告二人之意見
    後，本院認為適宜由受命法官獨任進行簡式審判程序，合先
    敘明。
二、上揭犯罪事實，迭據被告己○○及甲○○於本院審理時中坦
    承不諱（見本院卷第三二頁、第五一頁背面），核與被害人
    辛○○證述失竊情節及被害人戊○○證述搶奪情節相符（見
    臺灣桃園地方法院檢察署九十八年度偵字第五五○五號卷第
    三○頁至第三五頁），且有贓物認領保管單、財團法人天主
    聖保祿修女會醫院診斷證明書、桃園縣政府警察局桃園分局
    扣押筆錄、扣押物品目錄表、現場查獲照片十五張附卷可證
    （見上開偵卷第四三頁至第四七頁、第五○頁至第五七頁）
    。足見被告二人上揭任意性自白與事實相符，堪以採信。本
    件事證明確，被告二人犯行堪以認定，應依法論科。
三、核被告己○○及甲○○所為，均係犯刑法第三百二十條第一
    項之普通竊盜罪、第三百二十五條第一項之普通搶奪罪。被
    告二人就本件普通竊盜及普通搶奪犯行，均具有犯意聯絡及
    行為分擔，皆應論以共同正犯。被告二人所犯上開二罪，犯
    意各別，行為互異，應予分論併罰。查被告己○○前有如事
    實欄所載之犯罪科刑及執行完畢之紀錄，此有臺灣高等法院
    被告前案紀錄表在卷可按，其前受有期徒刑執行完畢，於五
    年以內故意再犯上開有期徒刑以上之二罪，均為累犯，俱應
    依刑法第四十七條第一項規定，均加重其刑。爰審酌被告二
    人前有多次竊盜前科，此有臺灣高等法院被告前案紀錄表在
    卷可按，平日素行並非良好，被告二人正值青壯，不思正當
    謀生，僅因欠缺代步工具及缺錢花用，即遂行竊盜及搶奪犯
    行，及本案所犯普通竊盜及搶奪之犯罪情節、所竊得之財物
    價值非鉅，且已發還被害人辛○○、戊○○領回，兼衡被告
    二人犯後均坦承犯行，態度尚屬良好等一切情狀，分別量處
    如主文所示之刑，並分別定其應執行之刑，以資懲戒。扣案
    之鑰匙一支，係供本件被告二人犯竊盜犯行所用之物，且為
    被告己○○所有，業據被告己○○供承在卷，應依刑法第三
    十八條第一項第二款規定宣告沒收之。
四、退併辦部分（臺灣板橋地方法院檢察署九十八年度偵字第九
    九四七號）：
  (一)併辦意旨略以：被告己○○、甲○○二人共同竊取鄭秋香車
    牌號碼00○─五二號機車，於九十八年三月七日上午十一時
    十五分許，在臺北縣新莊市○○街○○○號前，搶奪許瓊分
    之手提包（內有二千元及富邦銀行、兆豐銀行金融卡、健保
    卡等物品）；後再於九十八年三月七日下午六時三十分許，
    在臺北市○○路○○○巷○○號前，搶奪童惠玲之側背包（
    內有一千二百元及身分證、機車駕照、行照、玉山銀行、國
    泰銀行及中國信託銀行信用卡等物品），因認被告二人涉犯
    刑法第三百二十條第一項普通竊盜罪嫌、同法第三百二十五
    條第一項普通搶奪罪嫌
  (二)查，上開併辦意旨所載犯行之行為時間、地點、被害人均與
    本案起訴之犯罪時間、地點及被害人不同，刑法於九十五年
    七月一日修正施行後，業已刪除連續犯之規定，改採一罪一
    罰，是上開移送併辦案部分，與本案非屬裁判上一罪之同一
    案件，本院就此部分自無從併予審理，應退回檢察官另行起
    訴，附此敘明。
據上論結，應依刑事訴訟法第二百九十九條第一項前段，刑法第
二十八條、第三百二十條第一項、第三百二十五條第一項、第四
十七條第一項、第三十八條第一項第二款、第五十一條第五款，
刑法施行法第一條之ㄧ第一項、第二項前段，判決如主文。
本案經檢察官陳國安到庭執行職務。
中    華    民    國    98    年    5     月    11    日
                  刑事第九庭    法  官  林玉蕙
以上正本證明與原本無異。
如不服本判決應於收受判決後10日內向本院提出上訴書狀，並應
敘述具體理由。其未敘述上訴理由者，應於上訴期間屆滿後20日
內向本院補提理由書 (均須按他造當事人之人數附繕本)「 切勿
逕送上級法院」。 
                                書記官  魏里安
中    華    民    國    98    年    5     月    11    日
附錄本案論罪科刑法條
中華民國刑法第320 條規定：
（普通竊盜罪、竊佔罪）
意圖為自己或第三人不法之所有，而竊取他人之動產者，為竊盜
罪，處5 年以下有期徒刑、拘役或5 百元以下罰金。
意圖為自己或第三人不法之利益，而竊佔他人之不動產者，依前
項之規定處斷。
前二項之未遂犯罰之。
中華民國刑法第325 條規定：
（普通搶奪罪）
意圖為自己或第三人不法之所有，而搶奪他人之動產者，處6 月
以上5 年以下有期徒刑。
因而致人於死者，處無期徒刑或7 年以上有期徒刑，致重傷者，
處3 年以上10年以下有期徒刑。
第1 項之未遂犯罰之。

司法院資訊處製作；財團法人民間司法改革基金會備份。
